【裁判字號】    97,易,20
【裁判日期】    970131
【裁判案由】    家庭暴力防治法等
【裁判全文】
臺灣雲林地方法院刑事判決             97年度易字第20號
公  訴  人  臺灣雲林地方法院檢察署檢察官
被      告  甲○○
上列被告因違反家庭暴力防治法等案件，經檢察官提起公訴（96
年度偵字第4578號），嗣因被告就被訴事實為有罪之陳述，經本
院裁定適用簡式審判程序審理，判決如下：
    主  文
甲○○違反法院依家庭暴力防治法第十四條第一項所為禁止實施
家庭暴力、禁止騷擾之聯絡行為之通常保護令裁定，處有期徒刑
陸月，如易科罰金，以新臺幣壹仟元折算壹日，緩刑貳年，緩刑
期內付保護管束。
    事  實
一、甲○○與丙○○、乙○○分別係夫妻及父子關係，而與渠等
    分別具有家庭暴力防治法第3 條第1 款及第3 款所定之家庭
    成員關係。甲○○前因家庭暴力行為，經本院依家庭暴力防
    治法第14條第1 項之規定，於民國96年8 月16日以96年度家
    護字第387 號核發民事通常保護令，裁定甲○○不得對被害
    人丙○○及其家庭成員乙○○、王林月桂實施身體或精神上
    不法侵害之行為；且不得直接或間接對於被害人丙○○為騷
    擾之聯絡行為，該保護令有效期間為1 年，而甲○○已於同
    年月17日親自簽收該保護令，竟仍基於違反上開保護令及恐
    嚇之犯意，於該保護令有效期間內之同年9 月3 日晚上9 時
    30分許，於飲酒後在雲林縣西螺鎮新安里2 鄰新社31號之住
    處內，先在神明廳內焚燒金紙，繼之又在自己房間內焚燒紙
    張，並向丙○○、乙○○2 人恫稱：「要放火燒死全家，同
    歸於盡」等語，致丙○○、乙○○心生畏懼，以此方式對丙○○及乙○○為精神上不法侵害及騷擾行為，而違反本院所
    核發之上開保護令裁定。嗣經丙○○、乙○○立即撲滅火勢
    並報警處理，為警當場在上開住處房間內逮捕甲○○。
二、案經雲林縣警察局西螺分局報告臺灣雲林地方法院檢察署檢
    察官偵查起訴。
    理  由
一、按本件被告甲○○所犯係死刑、無期徒刑、最輕本刑為3 年
    以上有期徒刑以外之罪，其於準備程序就前揭被訴事實為有
    罪之陳述，經本院告知簡式審判程序之旨，並聽取其與公訴
    人之意見後，本院認無不得或不宜改依簡式審判程序進行之
    情事，依刑事訴訟法第273 條之1 第1 項規定，裁定本件進
    行簡式審判程序，合先敘明。
二、上揭犯罪事實，業據被告於本院審理中坦承不諱，核與被害
    人丙○○、乙○○於警詢中指述之情節相符，並有本院96年
    度家護字第387 號通常保護令暨送達證書、據報到場處理之
    警員蘇佳衍之職務報告、現場圖各1 份及現場照片4 張在卷
    可稽。綜上足認，被告前揭自白核與事實相符，應堪採為被
    告有罪之證據，則被告上開恐嚇及違反保護令等犯行，均堪
    認定。
三、按家庭暴力：指家庭成員間實施身體或精神上不法侵害之行
    為；騷擾：指任何打擾、警告、嘲弄或辱罵他人之言語、動
    作或製造使人心生畏怖情境之行為，家庭暴力防治法第2 條
    第1 款、第3 款分別定有明文。查被告以先在家中神明廳內
    焚燒金紙，繼之又在自己房間內焚燒紙張，並向被害人丙○○、乙○○2 人恫稱：「要放火燒死全家，同歸於盡」等語
    ，致被害人丙○○、乙○○心生畏懼之方式，對被害人丙○○及乙○○為精神上不法侵害及騷擾行為，而違反本院所核
    發之民事通常保護令裁定，核其所為，係犯刑法第305 條之
    恐嚇危害安全罪及家庭暴力防治法第61條第1 款、第2 款之
    違反保護令罪。又被告於同一時間違反同一民事通常保護令
    裁定，而違反家庭暴力防治法第61條所規定之2 款裁定內容
    ，仍只構成1 違反保護令罪，檢察官論罪法條漏未引用家庭
    暴力防治法第61條第2 款之規定，尚有未洽。再被告以1 行
    為，同時觸犯上開構成要件不同之2 罪名，為想像競合犯，
    應依刑法第55條之規定，從1 重之違反保護令罪處斷。爰審
    酌被告無視妻子為外籍配偶，在台舉目無親，端賴其在生活
    上互相扶持、照護，且雙親均已老邁，竟因失業心情不佳，
    在酒精之作用下，無視法院所核發之保護令，在屋內焚燒金
    紙、紙張，並向父親及妻子出言恐嚇將放火同歸於盡，造成
    家人極大之不安與恐懼，所為實屬不該，惟念其犯後於本院
    審理中已坦承犯行，深表悔意，並取得被害人丙○○、乙○○之諒解，有其等所出具之不願追訴同意書1 紙在卷可查等
    一切情狀，量處如主文所示之刑，並斟酌其智識程度、家庭
    、經濟狀況，諭知如易科罰金，以新臺幣1 千元折算1 日。
四、末查，被告前未曾因故意犯罪受有期徒刑以上刑之宣告，有
    臺灣高等法院被告前案紀錄表1 份在卷足按，因一時衝動而
    犯罪，且已取得被害人之諒解，經此偵、審程序，當能知所
    警惕，應無再犯之虞，本院認所宣告之刑以暫不執行為適當
    ，爰依刑法第74條第1 項第1 款之規定，宣告緩刑2 年，以
    啟自新，併依家庭暴力防治法第38條第1 項之規定，諭知緩
    刑期內付保護管束。
據上論斷，應依刑事訴訟法第273 條之1 第1 項、第284 條之1
、第299 條第1 項前段，家庭暴力防治法第61條第1 款、第2 款
、第38條第1 項，刑法第11條、第305 條、第55條、第41條第1
項前段、第74條第1 項第1 款，判決如主文。
本案經檢察官林豐正到庭執行職務。
中    華    民    國    97    年    1     月    31    日
                  刑事第一庭    法  官  王雅苑
以上正本證明與原本無異。
如不服本判決，應於判決收受後10日內，向本院提出上訴狀（須
附繕本）。
                                書記官  張簡純靜
中    華    民    國    97    年    1     月    31    日
附錄本案論罪科刑法條全文：
中華民國刑法第305條
以加害生命、身體、自由、名譽、財產之事，恐嚇他人致生危害
於安全者，處2 年以下有期徒刑、拘役或3 百元以下罰金。
家庭暴力防治法第61條第1 款、第2 款
違反法院依第14條第1 項、第16條第3 項所為之下列裁定者，為
本法所稱違反保護令罪，處3 年以下有期徒刑、拘役或科或併科
新臺幣10萬元以下罰金：
一、禁止實施家庭暴力。
二、禁止騷擾、接觸、跟蹤、通話、通信或其他非必要之聯絡行為。


司法院資訊處製作；財團法人民間司法改革基金會備份。
